臺灣桃園地方法院刑事判決　　　　　　　　　　　　九十一年度易字第一八一一號
　　公　訴　人　臺灣桃園地方法院檢察署檢察官
　　被　　　告　甲○○　男　二.
右列被告因妨害公務等案件，經檢察官提起公訴（九十一年度偵字第一四六三號）
，本院判決如左：
    主      文
甲○○傷害人之身體，處有期徒刑參月，如易科罰金，以參佰元折算壹日，緩刑參年
。
    事      實
一、候壽青原賃居於桃園市○○路一三三巷二一號二樓，嗣屋主不願續租，且該址所
    屬之台北桃園社區（位於桃園縣桃園市○○街一三三巷）管理委員會亦因而要求
    其儘速搬離，侯某竟心生不滿，於民國（下同）九十一年七月二十六日下午十五
    時許，在該社區中庭大聲叫囂並往馬路丟擲物品，經社區管理人員勸阻不聽，遂
    報警處理。而於當日十五時三十分許，當桃園縣警察局桃園分局埔子派出所之巡
    邏警員乙○○據報前往處理加以制止時，候壽青因不服劉員之制止，竟基於傷害
    及妨害公務之犯意，徒手對乙○○臉部加以毆打，而以此方式對於公務員依法執
    行職務時，施予強暴，並致劉員受有鼻出血及眼眶紅腫之傷害，甲○○旋經乙○
    ○制服逮捕。
二、案經桃園縣警察局桃園分局報請臺灣桃園地方法院檢察署檢察官偵查起訴。
    理      由
一、被告之供述及辯解：
  (一)訊之被告甲○○於本院審理中固坦承有與警員發生衝突，惟否認有何傷害或妨害
    公務之行為。
  (二)惟辯稱：「當時我的確有與警員發生衝突，但我並不知道有打到警員，而且我當
    時不知道他是警員，我事後也有和他道歉。而且我自七月二十八日起強制送到桃
    園療養院治療，因為我有躁鬱症。」云云。
二、認定犯罪事實所憑之證據及理由：
  (一)右揭事實，業據告訴人乙○○及現場目擊證人丙○○分別於本院九十一年十月二
    十九日訊問時指證屬實，互符無訛：
    告訴人乙○○指稱：「我當時在巡邏，接到所裡的通知，我就到現場，被告將
      他的物品丟在車道上，據我瞭解，是被告經常在社區鬧事，故房東不願繼續租
      房子給他，他很生氣，就亂丟東西，我擔心影響交通，上前勸告，被告警告我
      ，叫我不要靠近他，我上前勸阻並制止他不要再丟，被告就動手打我臉部，造
      成我鼻子出血，我和另一位同事就當場加以逮捕他，我後來有驗傷，也有照相
      。」等語。
    現場目擊證人丙○○證稱：「我是社區警衛，被告之前就被房東及管委會趕走
      ，因為被告曾經意圖放火燒房子，後來經過緊急處理後，當晚將被告驅離社區
      ，這是距案發前一個星期的事情，案發當日，被告回來拿他的東西，被告情緒
      惡劣，就把東西亂丟，我勸告他不聽，被告不聽，我就報警，他本來也準備要
      對警衛動粗，警察來的時候，被告一開始反抗，手就打到警察的臉，警察要制
      止的時候，被告就真正打警察的身體，被告當時沒有聞到酒味，被告只是心有
      不甘鬧事而已，被告就被帶到警察局，後來我們就把該物品拍照，當成雜物處
      理。」等語。
  (二)此外，復有診斷證明書乙件及照片二幀附於偵查卷內可稽，事證已臻明確。
  (三)是被告辯稱未毆打警員云云，核不足採。且其亦供承曾於當場與警員發生衝突，
    且嗣後有向其道歉等語，亦足徵其確有傷害依法執行職務之警員之犯行。又其固
    辯稱：「伊有躁鬱症」云云，然本件並無證據可證明其上開犯行係因該症影響而
    陷於何等之精神障礙狀態，而足達心神喪失或精神耗弱之程度。且觀之其案發當
    日於警訊及偵查中之陳述均條理分明，且尚知指責公務員為民服務態度不佳（見
    偵卷第廿一頁偵查筆錄），可知其意識清楚，所辯患有躁鬱症云云，亦無何可據
    為對其有利認定之餘地。
  (四)綜上，本件事證已臻明確，被告犯行足以認定，自應依法論科。
三、法律適用：
  (一)核被告甲○○所為，係犯刑法第一百三十五條第一項之妨害公務執行罪及同法第
    第二百七十七條第一項之普通傷害罪。
  (二)被告所犯上開二項罪名，係以一傷害行為所觸犯，為想像競合犯，應依刑法第五
    十五條之規定，論以較重之傷害罪名。
四、科刑及其審酌事項：
    爰審酌被告甲○○，僅因不服制止即對於在現場依法執行職務之員警橫施強暴，
    漠視國家公權力之威信及尊嚴，惡性非輕，事後復推稱不知意圖飾卸，惟尚知後
    悔等一切情狀，量處如主文所示之刑，並諭知易科罰金之折算標準，以示懲儆。
五、緩刑之宣告：
    末查被告前未曾受任何有期徒刑以上刑之宣告，此有台灣桃園地方法院檢察署刑
    案資料查註紀錄表及台灣高等法院被告全國前案紀錄表各乙件存卷可按，其經此
    教訓，自當知所勉而無虞再犯，本院綜核各情，認上開有期徒刑之宣告，已足策
    其自新，所宣告之刑，以暫不執行為適當，併依法諭知緩刑三年，用啟向上。
據上論斷，應依刑事訴訟法第二百九十九條第一項前段，刑法一百三十五條第一項、
刑法第第二百七十七條第一項、第五十五條、第四十一條第一項前段，罰金罰鍰提高
標準條例第一條前段、第二條，判決如主文。
本案經檢察官蔡正雄到庭執行職務。
中　　　華　　　民　　　國　　九十一　　年　　 十二 　　月　　二十四　　日
                                臺灣桃園地方法院刑事第五庭
                                  法　    官    江  德  民
右正本證明與原本無異。
如不服本判決，應於判決送達後十日內，向本院提出上訴狀。
                                  法院書記官    常  毓  生
中　　　華　　　民　　　國　　九十一　　年　　 十二 　　月　　二十四　　日
附論罪科刑依據之法條：
刑法第一百三十五條：
對於公務員依法執行職務時，施強暴脅迫者，處三年以下有期徒刑、拘役或三百元以
下罰金。
意圖使公務員執行一定之職務或妨害其依法執行一定之職務或使公務員辭職而施強暴
脅迫者亦同。
犯前二項之罪，因而致公務員於死者，處無期徒刑或七年以上有期徒刑；致重傷者，
處三年以上、十年以下有期徒刑。
刑法第二百七十七條第一項：
傷害人之身體或健康者，處三年以下有期徒刑、拘役或一千元以下罰金。
